packages/rho/utils/aspell/lib/aspell-0.60/ru_affix.dat
SFX v Y 138
SFX v ить ью [бвлп]ить
SFX v иться ьюсь [бвлп]иться
SFX v ить ьем [бвлп]ить
SFX v иться ьемся [бвлп]иться
SFX v ить ьешь [бвлп]ить
SFX v иться ьешься [бвлп]иться
SFX v ить ьете [бвлп]ить
SFX v иться ьетесь [бвлп]иться
SFX v ить ьет [бвлп]ить
SFX v иться ьется [бвлп]иться
SFX v ить ьют [бвлп]ить
SFX v иться ьются [бвлп]иться
SFX v ть ву жить
SFX v ться вусь житься
SFX v ть вем жить
SFX v ться вемся житься
SFX v ть вешь жить
SFX v ться вешься житься
SFX v ть вете жить
SFX v ться ветесь житься
SFX v ть вет жить
SFX v ться вется житься
SFX v ть вут жить
SFX v ться вутся житься
SFX v евать ую [жшщчц]евать
SFX v евать уем [жшщчц]евать
SFX v евать уешь [жшщчц]евать
SFX v евать уете [жшщчц]евать
SFX v евать ует [жшщчц]евать
SFX v евать уют [жшщчц]евать
SFX v еваться уюсь [жшщчц]еваться
SFX v еваться уется [жшщчц]еваться
SFX v еваться уешься [жшщчц]еваться
SFX v еваться уетесь [жшщчц]еваться
SFX v еваться уется [жшщчц]еваться
SFX v еваться уются [жшщчц]еваться
SFX v евать юю [^жшщчц]евать
SFX v евать юем [^жшщчц]евать
SFX v евать юешь [^жшщчц]евать
SFX v евать юете [^жшщчц]евать
SFX v евать юет [^жшщчц]евать
SFX v евать юют [^жшщчц]евать
SFX v еваться ююсь [^жшщчц]еваться
SFX v еваться юемся [^жшщчц]еваться
SFX v еваться юешься [^жшщчц]еваться
SFX v еваться юетесь [^жшщчц]еваться
SFX v еваться юется [^жшщчц]еваться
SFX v еваться юются [^жшщчц]еваться
SFX v овать ую овать
SFX v овать уем овать
SFX v овать уешь овать
SFX v овать уете овать
SFX v овать ует овать
SFX v овать уют овать
SFX v оваться уюсь оваться
SFX v оваться уемся оваться
SFX v оваться уешься оваться
SFX v оваться уетесь оваться
SFX v оваться уется оваться
SFX v оваться уются оваться
SFX v ть ну деть
SFX v ться нусь деться
SFX v ть нем деть
SFX v ться немся деться
SFX v ть нешь деть
SFX v ться нешься деться
SFX v ть нете деть
SFX v ться нетесь деться
SFX v ть нет деть
SFX v ться нется деться
SFX v ть нут деть
SFX v ться нутся деться
SFX v ть ю уть
SFX v ться юсь уться
SFX v ть ем уть
SFX v ться емся уться
SFX v ть ешь уть
SFX v ться ешься уться
SFX v ть ете уть
SFX v ться етесь уться
SFX v ть ет уть
SFX v ться ется уться
SFX v ть ют уть
SFX v ться ются уться
SFX v хать ду хать
SFX v хаться дусь хаться
SFX v хать дем хать
SFX v хаться демся хаться
SFX v хать дешь хать
SFX v хаться дешься хаться
SFX v хать дете хать
SFX v хаться детесь хаться
SFX v хать дет хать
SFX v хаться дется хаться
SFX v хать дут хать
SFX v хаться дутся хаться
SFX v ать лю пать
SFX v аться люсь паться
SFX v ать лем пать
SFX v аться лемся паться
SFX v ать лешь пать
SFX v аться лешься паться
SFX v ать лете пать
SFX v аться летесь паться
SFX v ать лет пать
SFX v аться лется паться
SFX v ать лют пать
SFX v аться лются паться
SFX v ечь ягу лечь
SFX v ечься ягусь лечься
SFX v ечь яжем лечь
SFX v ечься яжемся лечься
SFX v ечь яжешь лечь
SFX v ечься яжешься лечься
SFX v ечь яжете лечь
SFX v ечься яжетесь лечься
SFX v ечь яжет лечь
SFX v ечься яжется лечься
SFX v ечь ягут лечь
SFX v ечься ягутся лечься
SFX v ять ю ять
SFX v ять ем ять
SFX v ять ешь ять
SFX v ять ете ять
SFX v ять ет ять
SFX v ять ют ять
SFX v яться юсь яться
SFX v яться емся яться
SFX v яться ешься яться
SFX v яться етесь яться
SFX v яться ется яться
SFX v яться ются яться
SFX v ать у дать
SFX v ать ем дать
SFX v ать ешь дать
SFX v ать ете дать
SFX v ать ет дать
SFX v ать ут дать


SFX W Y 28
SFX W ить лю [бвмпф]ить
SFX W иться люсь [бвмпф]иться
SFX W дить жу дить
SFX W диться жусь диться
SFX W ить ю [аелнору]ить
SFX W иться юсь [аелнору]иться
SFX W ить у [жчшщ]ить
SFX W иться усь [жчшщ]иться
SFX W зить жу зить
SFX W зиться жусь зиться
SFX W сить шу сить
SFX W ситься шусь ситься
SFX W тить чу [^аеиоуыэюясч]тить
SFX W стить щу стить
SFX W титься чусь [^аеиоуыэюясч]титься
SFX W ститься щусь ститься
SFX W ть м ить
SFX W ться мся иться
SFX W ть шь ить
SFX W ться шься иться
SFX W ь е ить
SFX W ься есь иться
SFX W ть т ить
SFX W ься ся иться
SFX W ить ят [^жчшщ]ить
SFX W иться ятся [^жчшщ]иться
SFX W ить ат [жчшщ]ить
SFX W иться атся [жчшщ]иться


SFX X Y 3
SFX X ый а нный
SFX X ый о нный
SFX X ый ы нный


SFX Y Y 335
SFX Y деть жу деть
SFX Y деться жусь деться
SFX Y еть лю петь
SFX Y еться люсь петься
SFX Y еть ю реть
SFX Y еться юсь реться
SFX Y сеть шу сеть
SFX Y еть им [дмнпрст]еть
SFX Y еться имся [дрт]еться
SFX Y еть ишь [дмнпрст]еть
SFX Y еться ишься [дрт]еться
SFX Y еть ите [дмнпрст]еть
SFX Y еться итесь [дрт]еться
SFX Y еть ит [дмнпрст]еть
SFX Y еться ится [дрт]еться
SFX Y еть ят [дмнпрст]еть
SFX Y еться ятся [дрт]еться
SFX Y ыть уду быть
SFX Y ыться удусь быться
SFX Y ыть удем быть
SFX Y ыться удемся быться
SFX Y ыть удешь быть
SFX Y ыться удешься быться
SFX Y ыть удете быть
SFX Y ыться удетесь быться
SFX Y ыть удет быть
SFX Y ыться удется быться
SFX Y ыть удут быть
SFX Y ыться удутся быться
SFX Y ть ву лыть
SFX Y ться вусь лыться
SFX Y ть вём лыть
SFX Y ться вёмся лыться
SFX Y ть вёшь лыть
SFX Y ться вёшься лыться
SFX Y ть вёте лыть
SFX Y ться вётесь лыться
SFX Y ть вёт лыть
SFX Y ться вётся лыться
SFX Y ть вут лыть
SFX Y ться вутся лыться
SFX Y зать жу зать
SFX Y заться жусь заться
SFX Y зать жем зать
SFX Y заться жемся заться
SFX Y зать жешь зать
SFX Y заться жешься заться
SFX Y зать жете зать
SFX Y заться жетесь заться
SFX Y зать жет зать
SFX Y заться жется заться
SFX Y зать жут зать
SFX Y заться жутся заться
SFX Y сать шу [^о]сать
SFX Y саться шусь [^о]саться
SFX Y сать шем [^о]сать
SFX Y саться шемся [^о]саться
SFX Y сать шешь [^о]сать
SFX Y саться шешься [^о]саться
SFX Y сать шете [^о]сать
SFX Y саться шетесь [^о]саться
SFX Y сать шет [^о]сать
SFX Y саться шется [^о]саться
SFX Y сать шут [^о]сать
SFX Y саться шутся [^о]саться
SFX Y ать у осать
SFX Y аться усь осаться
SFX Y ать ём осать
SFX Y аться ёмся осаться
SFX Y ать ёшь осать
SFX Y аться ёшься осаться
SFX Y ать ёте осать
SFX Y аться ётесь осаться
SFX Y ать ёт осать
SFX Y аться ётся осаться
SFX Y ать ут осать
SFX Y аться утся осаться
SFX Y жать гу жать
SFX Y жаться гусь жаться
SFX Y ать им жать
SFX Y аться имся жаться
SFX Y ать ишь жать
SFX Y аться ишься жаться
SFX Y ать ите жать
SFX Y аться итесь жаться
SFX Y ать ит жать
SFX Y аться ится жаться
SFX Y жать гут жать
SFX Y жаться гутся жаться
SFX Y ить ю лить
SFX Y ить ем лить
SFX Y ить ешь лить
SFX Y ить ете лить
SFX Y ить ет лить
SFX Y ить ют лить
SFX Y ть м дать
SFX Y ться мся даться
SFX Y ть дим дать
SFX Y ться димся даться
SFX Y ть шь дать
SFX Y ться шься даться
SFX Y ть дите дать
SFX Y ться дитесь даться
SFX Y ть ст дать
SFX Y ться стся даться
SFX Y ть дут дать
SFX Y ться дутся даться
SFX Y кать чу [^с]кать
SFX Y каться чусь [^с]каться
SFX Y кать чем [^с]кать
SFX Y каться чемся [^с]каться
SFX Y кать чешь [^с]кать
SFX Y каться чешься [^с]каться
SFX Y кать чете [^с]кать
SFX Y каться четесь [^с]каться
SFX Y кать чет [^с]кать
SFX Y каться чется [^с]каться
SFX Y кать чут [^с]кать
SFX Y каться чутся [^с]каться
SFX Y скать щу скать
SFX Y скаться щусь скаться
SFX Y скать щем скать
SFX Y скаться щемся скаться
SFX Y скать щешь скать
SFX Y скаться щешься скаться
SFX Y скать щете скать
SFX Y скаться щетесь скаться
SFX Y скать щет скать
SFX Y скаться щется скаться
SFX Y скать щут скать
SFX Y скаться щутся скаться
SFX Y рать еру [бд]рать
SFX Y раться ерусь [бд]раться
SFX Y рать ерём [бд]рать
SFX Y раться ерёмся [бд]раться
SFX Y рать ерёшь [бд]рать
SFX Y раться ерёшься [бд]раться
SFX Y рать ерёте [бд]рать
SFX Y раться ерётесь [бд]раться
SFX Y рать ерёт [бд]рать
SFX Y раться ерётся [бд]раться
SFX Y рать ерут [бд]рать
SFX Y раться ерутся [бд]раться
SFX Y рать ру [^бд]рать
SFX Y раться русь [^бд]раться
SFX Y рать рём [^бд]рать
SFX Y раться рёмся [^бд]раться
SFX Y рать рёшь [^бд]рать
SFX Y раться рёшься [^бд]раться
SFX Y рать рёте [^бд]рать
SFX Y раться рётесь [^бд]раться
SFX Y рать рёт [^бд]рать
SFX Y раться рётся [^бд]раться
SFX Y рать рут [^бд]рать
SFX Y раться рутся [^бд]раться
SFX Y тать чу [^с]тать
SFX Y таться чусь [^с]таться
SFX Y тать чем [^с]тать
SFX Y таться чемся [^с]таться
SFX Y тать чешь [^с]тать
SFX Y таться чешься [^с]таться
SFX Y тать чете [^с]тать
SFX Y таться четесь [^с]таться
SFX Y тать чет [^с]тать
SFX Y таться чется [^с]таться
SFX Y тать чут [^с]тать
SFX Y таться чутся [^с]таться
SFX Y ть ну стать
SFX Y ться нусь статься
SFX Y ть нем стать
SFX Y ться немся статься
SFX Y ть нешь стать
SFX Y ться нешься статься
SFX Y ть нете стать
SFX Y ться нетесь статься
SFX Y ть нет стать
SFX Y ться нется статься
SFX Y ть нут стать
SFX Y ться нутся статься
SFX Y ать лю спать
SFX Y аться люсь спаться
SFX Y ать им спать
SFX Y аться имся спаться
SFX Y ать ишь спать
SFX Y аться ишься спаться
SFX Y ать ите спать
SFX Y аться итесь спаться
SFX Y ать ит спать
SFX Y аться ится спаться
SFX Y ать ят спать
SFX Y аться ятся спаться
SFX Y слать шлю слать
SFX Y слаться шлюсь слаться
SFX Y слать шлём слать
SFX Y слаться шлёмся слаться
SFX Y слать шлёшь слать
SFX Y слаться шлёшься слаться
SFX Y слать шлёте слать
SFX Y слаться шлётесь слаться
SFX Y слать шлёт слать
SFX Y слаться шлётся слаться
SFX Y слать шлют слать
SFX Y слаться шлются слаться
SFX Y ать у рвать
SFX Y аться усь рваться
SFX Y ать ём рвать
SFX Y аться ёмся рваться
SFX Y ать ёшь рвать
SFX Y аться ёшься рваться
SFX Y ать ёте рвать
SFX Y аться ётесь рваться
SFX Y ать ёт рвать
SFX Y аться ётся рваться
SFX Y ать ут рвать
SFX Y аться утся рваться
SFX Y вать ову звать
SFX Y ваться овусь зваться
SFX Y вать овём звать
SFX Y ваться овёмся зваться
SFX Y вать овёшь звать
SFX Y ваться овёшься зваться
SFX Y вать овёте звать
SFX Y ваться овётесь зваться
SFX Y вать овёт звать
SFX Y ваться овётся зваться
SFX Y вать овут звать
SFX Y ваться овутся зваться
SFX Y нать оню гнать
SFX Y наться онюсь гнаться
SFX Y нать оним гнать
SFX Y наться онимся гнаться
SFX Y нать онишь гнать
SFX Y наться онишься гнаться
SFX Y нать оните гнать
SFX Y наться онитесь гнаться
SFX Y нать онит гнать
SFX Y наться онится гнаться
SFX Y нать онят гнать
SFX Y наться онятся гнаться
SFX Y хать шу хать
SFX Y хаться шусь хаться
SFX Y хать шем хать
SFX Y хаться шемся хаться
SFX Y хать шешь хать
SFX Y хаться шешься хаться
SFX Y хать шете хать
SFX Y хаться шетесь хаться
SFX Y хать шет хать
SFX Y хаться шется хаться
SFX Y хать шут хать
SFX Y хаться шутся хаться
SFX Y есть ту честь
SFX Y есть тём честь
SFX Y есть тёшь честь
SFX Y есть тёте честь
SFX Y есть тёт честь
SFX Y есть тут честь
SFX Y есть яду сесть
SFX Y есть ядем сесть
SFX Y есть ядешь сесть
SFX Y есть ядете сесть
SFX Y есть ядет сесть
SFX Y есть ядут сесть
SFX Y ть у лезть
SFX Y ть ем лезть
SFX Y ть ешь лезть
SFX Y ть ете лезть
SFX Y ть ет лезть
SFX Y ть ут лезть
SFX Y сть ду асть
SFX Y сться дусь асться
SFX Y сть дём асть
SFX Y сться дёмся асться
SFX Y сть дёшь асть
SFX Y сться дёшься асться
SFX Y сть дёте асть
SFX Y сться дётесь асться
SFX Y сть дёт асть
SFX Y сться дётся асться
SFX Y сть дут асть
SFX Y сться дутся асться
SFX Y ять ну мять
SFX Y яться нусь мяться
SFX Y ять нём мять
SFX Y яться нёмся мяться
SFX Y ять нёшь мять
SFX Y яться нёшься мяться
SFX Y ять нёте мять
SFX Y яться нётесь мяться
SFX Y ять нёт мять
SFX Y яться нётся мяться
SFX Y ять нут мять
SFX Y яться нутся мяться
SFX Y и у расти
SFX Y и ём расти
SFX Y и ёшь расти
SFX Y и ёте расти
SFX Y и ёт расти
SFX Y и ут расти
SFX Y сти ду вести
SFX Y стись дусь вестись
SFX Y сти дём вести
SFX Y стись дёмся вестись
SFX Y сти дёшь вести
SFX Y стись дёшься вестись
SFX Y сти дёте вести
SFX Y стись дётесь вестись
SFX Y сти дёт вести
SFX Y стись дётся вестись
SFX Y сти дут вести
SFX Y стись дутся вестись
SFX Y сти ту лести
SFX Y стись тусь лестись
SFX Y сти тём лести
SFX Y стись тёмся лестись
SFX Y сти тёшь лести
SFX Y стись тёшься лестись
SFX Y сти тёте лести
SFX Y стись тётесь лестись
SFX Y сти тёт лести
SFX Y стись тётся лестись
SFX Y сти тут лести
SFX Y стись тутся лестись
SFX Y сти бу рести
SFX Y сти бём рести
SFX Y сти бёшь рести
SFX Y сти бёте рести
SFX Y сти бёт рести
SFX Y сти бут рести
SFX Y чь гу чь
SFX Y чь жем чь
SFX Y чь жешь чь
SFX Y чь жете чь
SFX Y чь жет чь
SFX Y чь гут чь
